【裁判字號】    99,交聲,464
【裁判日期】    990420
【裁判案由】    違反道路交通管理處罰條例聲明異議
【裁判全文】
臺灣臺北地方法院交通事件裁定         99年度交聲字第464號
原處分機關  臺北市政府警察局
異  議  人
即受處分人  甲○○
上列異議人即受處分人因違反道路交通管理處罰條例案件，對於
臺北市政府警察局98年12月07日所為之處分（原處分案號：北市
警文山二分交裁字AEY099171號），聲明異議，本院裁定如下：
    主  文
異議駁回。
    理  由
一、程序事項:
    依道路交通管理處罰條例第87條明定，受處分人，不服第8
    八條主管機關所為之處罰，得於接到裁決書之翌日起20日內
    ，向管轄地方法院聲明異議。查本件異議人即受處分人甲○
    ○係於民國98年12月16日收受北巿警文山二分交裁字AEY099
    171號裁決書，此有送達證書在卷可稽。其於收受處分書後
    ，已於99年1月6日逕向臺灣板橋地方法院提出聲明異議，亦
    有臺灣板橋地方法院收狀戳在卷可稽。惟臺灣板橋地方法院
    以依道路交通案件處理辦法第13條規定，聲明異議應提出於
    原處分機關，異議人逕向該院聲明異議，於法不合，而發交
    臺北交通事件裁決所，再由臺北巿政府警察局文山第二分局
    依法函送本院，復有該院99年1月13日板院輔刑華99交他1字
    第003008號函在卷可按。從而，異議人係於收受裁定後20日
    內提出聲明異議，已合於上開規定，合先敘明。
二、實體事項:
  (一)原處分機關處分意旨略以:異議人甲○○於民國98年7月17日
    20 時許，在臺北市○○區○○路95號騎樓堆放物品、桌子
    ，為臺北巿政府警察局興隆派出所員警查獲製單以佔用道路
    堆放物品、桌子舉發，異議人逾最後應到案期限未到案，爰
    逕依道路交通管理處罰條例第82條1項1款、「違反道路交通
    管理事件統一裁罰基準表」裁處新臺幣（下同）1500元罰鍰
    。
  (二)異議意旨略以:異議人並未在道路堆積足以妨礙交通之物，
    且現場旁邊景興路騎樓有停放機車，及其他物品，相對照之
    下，在景興街93、95號公寓大門外石柱邊臨時放置推車並未
    妨礙其他用路人之權益，應無違規情事，認北巿警文山二交
    裁字AEY099171號乙案與事實不符合。爰請撤銷原處分等語
    。
  (三)按「在道路堆積、置放、設置或拋擲足以妨礙交通之物，除
    責令行為人即時停止並消除障礙外，處行為人或其雇主新臺
    幣1200元以上2400元以下罰鍰，道路交通管理處罰條例第82
    條第1項第1款亦定有明文。又按「道路」指公路、街道、巷
    衖、廣場、騎樓、走廊或其他供公眾通行之地方，道路交通
    管理處罰條例第3條第1款亦有明定。
  (四)經查:承前開規定，「騎樓」亦屬道路交通管理處罰條例所
    定義之道路，是任何人均不得在該處所堆置足以妨礙交通之
    物。又按道路交通管理處罰條例第82條第1項第1款之規範目
    的，係在維護用路人通行順暢之權利，因而禁止任何足以妨
    礙道路通行之堆置物品行為。且妨礙通行，並不以達完全無
    法通行為必要。本件異議人於上揭時間，在上揭地點之騎樓
    堆放物品、桌子等情，為異議人所不爭執，並有現場舉發照
    片為證。又依異議人所提出之舉發相片顯示，異議人堆放上
    述物品於柱邊，幾已佔據該騎樓約3分之1的空間，確實足以
    妨礙行人通行之順暢，異議人上開所辯各節，並無可採。至
    於其他人是否亦在騎樓處停放機車或有其他佔用騎樓之情事
    ，此屬警方應否另行採證舉發之問題，非本院應予審理之範
    圍，附此敘明。
  (五)綜上，本件異議人違規佔用道路之行為，事證明確，洵堪認
    定。從而，原處分機關依上揭道路交通管理處罰條例第82條
    第1項第1款之規定，裁處異議人罰鍰1,500元，核無違誤。
    本件異議人之異議為無理由，應予駁回。
三、據上論斷，應依道路交通案件處理辦法第19條，裁定如主文
    。
中    華    民    國    99    年    4     月    20    日
                  交通法庭法  官  李桂英
上正本證明與原本無異。
如不服本裁定應於送達後5日內向本院提出抗告狀。
                          書記官  嚴君珮
中    華    民    國    99    年    4     月    20    日

司法院資訊處製作；財團法人民間司法改革基金會備份。
